臺灣臺中地方法院民事裁定
111年度抗字第82號
抗  告  人  黃子綺（原名黃怡真）

相  對  人  吳耀驊  
上列當事人間聲請本票裁定事件，抗告人對於民國111年2月15日
本院司法事務官所為111年度司票字第779號裁定提起抗告，本院
合議庭裁定如下：
    主    文
抗告駁回。
抗告費用新臺幣1,000元由抗告人負擔。
    理    由
一、抗告意旨略以：相對人持有抗告人如【附表】所示之本票2
    紙（下稱系爭2張本票）聲請本票裁定，經本院以111年度司
    票字第779號裁定准予強制執行，惟抗告人對於原裁定准予
    系爭2張本票金額及利息強制執行等不利於抗告人部分不服
    。系爭2張本票已過有效期限，不具效力，抗告人不服，為
    此依法提起抗告等語。並聲明：原裁定廢棄。
二、按在票據上簽名者，依票上所載文義負責；執票人向本票發
    票人行使追索權時，得聲請法院裁定後強制執行，票據法第
    第5條第1項、第123條分別定有明文。次按票據為文義證券
    ，票據上之權利義務，悉應依票據記載之文字以為決定（最
    高法院55年度台上字第1873號裁判意旨參照）。復按本票執
    票人，依票據法第123條規定，聲請法院裁定許可對發票人
    強制執行，係屬非訟事件，此項聲請之裁定及抗告法院之裁
    定，僅依非訟事件程序，以審查強制執行許可與否，並無確
    定實體上法律關係存否之效力，法院就本票形式上之要件是
    否具備予以審查為已足，至於當事人間實體上之爭執，應依
    訴訟程序另謀解決，殊不容於非訟裁定程序中為此爭執，如
    發票人就票據債務之存否有爭執時，應由發票人提起確認之
    訴，以資解決（最高法院56年度台抗字第714號、同院57年
    度台抗字第76號裁判意旨參照）。
三、經查，本件相對人主張抗告人簽發系爭2張本票，並依票據
    法第123條規定聲請裁定許可強制執行等情，據其提出系爭2
    張本票2紙為證，復經本院司法事務官審查系爭2張本票之形
    式要件已具備而予以准許。茲相對人持系爭2張本票依票據
    法第123條規定向本院聲請裁定准予對抗告人為強制執行，
    係屬非訟事件，法院僅就系爭2張本票形式上之要件是否具
    備予以審查為已足，而依卷附系爭2張本票所示，其記載已
    符合票據法第120條之規定，抗告人從形式上觀之乃屬系爭2
    張本票之發票人，則原裁定准予相對人對抗告人為強制執行
    ，經核於法並無違誤。抗告意旨稱系爭2張本票已過有效期
    限，不具效力等情，核屬實體上之爭執，應依訴訟程序另謀
    解決，殊不容於本件非訟裁定程序中為此爭執。從而，抗告
    人提起本件抗告，為無理由，應予駁回。
四、次按非訟事件依法應由關係人負擔費用者，法院裁定命關係
    人負擔時，應一併確定其數額，非訟事件法第24條第1項定
    有明文。爰依法確定本件抗告程序費用額為1000元，由抗告
    人負擔。
五、據上論結，本件抗告為無理由，依非訟事件法第46條、第21
    條第2項、第24條第1項，民事訴訟法第495條之1第1項、第4
    49條第1項、第95條、第78條，裁定如主文。
中    華    民    國   111    年     4    月     1    日
                  民事第五庭  審判長法  官  陳文爵
                                    法  官  施懷閔
                                    法  官  陳盈睿
以上為正本係照原本作成。
本裁定除以適用法規顯有錯誤為理由，不得再抗告；如提再抗告
，應於收受送達後10日內委任律師為代理人向本院提出再抗告狀
(須附繕本一份)，並繳納再抗告費新臺幣1000元。
中    華    民    國   111    年     4    月     1    日
                                    書記官  張卉庭
　　　　　　　　　　　　　　　　　　
【附表】
本票附表：至清償日止利息按週年利率百分之六計算   111年度司票字第779號       編號 發票日 票 面 金 額 （新臺幣） 到期日 利息起算日 票據號碼 備考 001 105年8月2日 19,000,000元 未記載 111年2月10日 WG0000000  002 104年8月3日 19,000,000元 未記載 111年2月10日 WG0000000